臺灣臺北地方法院民事裁定
110年度家聲字第224號
聲  請  人  乙○○  
相  對  人  丙○○  
上列當事人間請求停止執行事件，本院裁定如下：
    主    文
聲請駁回。
聲請程序費用由聲請人負擔。
    理    由
一、聲請意旨略以:聲請人收受臺灣臺中地方法院110年10月19日
    執行本院108年度家暫字第46號暫時處分命令，因聲請人自
    未成年子女甲○○出生即為甲○○之主要照顧者，相對人屢屢違
    背友善父母原則，擅自帶甲○○赴義大利滯留一年，依家事事
    件法第187條第3項、家事事件審理細則第166條第1項、第2
    項規定，本院應於不妨害未成年子女身心正常發展及違反自
    由意願情形下，審酌符合未成年子女之最佳利益。歐洲此時
    新冠肺炎疫情仍極為嚴重，義大利每天有6千例確診，現在
    執行交付子女至義大利顯非子女之利益，108年度家暫字第4
    6號裁定時，並無疫情因素，兩者時空及情勢已變更，故本
    案有暫停執行之必要。又按債權人收受假扣押或假處分裁定
    後已逾30日者，不得聲請執行，強制執行法第132條第3項定
    有明文。家事事件與一般財產案件雖有所不同，惟就暫時處
    分之立法設計，均係以具有確保本案聲請之急迫性及必要性
    為要件，參以家事事件之子女最小變動原則，避免家事事件
    暫時處分得由執行名義人恣意濫用權利決定何時聲請執行，
    將架空法院准予暫時處分之急迫性要件，應認家事事件法第
    186條第2項準用強制執行法上開規定，相對人於取得暫時處
    分裁定後，倘已逾30日應不得執行。本件相對人於取得上開
    暫時處分裁定後，遲至109年2月17日才聲請執行，期間未與
    聲請人協商，亦未斟酌與未成年子女互動狀況及子女最佳利
    益，考量目前義大利疫情嚴重，應認原暫時處分顯已無保全
    或實現本案預期之目的，應具失效事由。縱原裁定未失其效
    力，截至110年11月10日義大利過去一週每天平均新增6千例
    確診，原裁定於108年10月31日作成時尚未爆發新冠肺炎疫
    情，至今日，若維持原裁定主文，容許相對人將甲○○帶回義
    大利，將使甲○○面臨義大利嚴峻之疫情，實不利甲○○，將導
    致甲○○之生命身體健康受有無法回復之高度風險，甲○○自10
    8年1月20日返台後，已在臺灣慣居，已在台灣建立人際網絡
    ，實不宜讓甲○○前往義大利陌生之國度，故原裁定之情勢已
    經變更，應予停止執行等語。
二、按暫時處分之裁定，除法律別有規定外，僅對准許本案請求
    之裁定有抗告權之人得為抗告；抗告中不停止執行。但原法
    院或抗告法院認有必要時，得裁定命供擔保或免供擔保後停
    止執行。家事事件法第91條第1項定有明文。所謂「有必要
    時」，係指以原裁定執行之結果將導致抗告人受不易回復之
    損害時，始應兼顧其利益，許原法院或抗告法院斟酌情形而
    為停止原裁定執行之裁定。又停止執行係停止一個已合法生
    效之法院裁定效力，並非對原裁定之救濟手段，於判斷是否
    停止執行時，應採嚴格標準。
三、經查，兩造因甲○○之親權涉訟，業經本院於111年1月6日107
    年度家親聲字第212號民事裁定，對於兩造之未成年子女甲○
    ○權利義務之行使或負擔，改由相對人單獨任之，現由聲請
    人提起抗告在案，先予敘明。又相對人前就本案聲請定暫時
    處分，經本院於108年10月31日以108年度家暫字第46號民事
    裁定，命聲請人應交付甲○○予相對人，聲請人抗告後，復經
    本院於110年10月27日以108年度家聲抗字第122號民事裁定
    駁回抗告在案。是相對人雖遲至109年2月17日才向臺灣臺中
    地方法院聲請暫時處分之執行，然原暫時處分裁定既未確定
    ，且考量當時全球爆發疫情，相對人無法來臺等因素，尚難
    認相對人有何怠於行使權利或濫用權利之情形。又依聲請意
    旨聲請停止執行之理由，不外是義大利疫情險峻，以及甲○○
    已慣居臺灣，然不同國家防疫政策不同，義大利為先進國家
    ，疫苗接種普及率高，且也非封城或鎖國之狀態，不可否認
    疫情對全球的威脅已日漸趨緩，各種商業活動也漸漸恢復，
    相對人為甲○○之父親，對甲○○關愛有加，尚難認相對人會任
    意將甲○○置於染疫之風險中，是本院尚難僅以義大利確診數
    高於我國，遽認將甲○○交付相對人，其生命健康就會受到不
    可回復之損害，而有停止原暫時處分之必要。又聲請人雖主
    張原暫時處分裁定作成時，與現今時空背景已有不同，然原
    暫時處分裁定前經聲請人提起抗告，經本院於110年10月27
    日以108年度家聲抗字第122號民事裁定駁回抗告確定在案，
    是抗告審已重新評估現行環境，仍駁回聲請人之抗告，聲請
    人復執上詞，認原暫時處分裁定未能顧及現在時空背景，容
    有誤會。從而，本件之聲請，核均不足作為上開裁定執行之
    結果有何導致聲請人受不易回復損害之認定，爰認聲請人之
    聲請，並無理由，應予駁回。
四、爰裁定如主文。
中　　華　　民　　國　　111 　年　　2 　　月　　14　　日
                    家事法庭法  官  陳諾樺
以上正本係照原本作成。
如對本裁定抗告須於裁定送達後10日內向本院提出抗告狀，並繳
納抗告費新臺幣1,000元。 
中　　華　　民　　國　　111 　年　　2 　　月　　14　　日
                            書記官  區衿綾